Inventaris van het archief van het Curatorium Rijks Brandweeracademie, 1981-1992
Nationaal Archief, Den Haag
Ministerie van Binnenlandse Zaken: Curatorium Rijks Brandweeracademie
Brandweeracademie
1981-1995
5036
0.90 meter; 12 inventarisnummers.
Normale geschreven, getypte en gedrukte documenten, geen bijzondere handschriften.
Nationaal Archief, Den Haag
Curatorium Rijks Brandweeracademie (1981-1995)
Het archief van het Curatorium Rijks Brandweeracademie bestaat grotendeels uit vergaderstukken uit de periode 1982-1989, en bevat daarnaast jaarverslagen over de jaren 1989 en 1991.
Archiefvorming
Geschiedenis van de archiefvormer
De historische achtergronden en ontwikkelingen van het Curatorium Rijks Brandweeracademie zijn uitgebreid beschreven in de volgende publicatie: 49. Van pro-actie tot nazorg. Een institutioneel onderzoek naar het deelbeleidsterrein brandweerzorg, rampenbestrijding en crisisbeheersing vanaf 1952 (samenstelling: W.D. Küller; ISBN 90-74442-57-9) 's-Gravenhage 1998.
De Rijksbrandweeracademie (RBA) wordt in 1981 opgericht, evenals het Curatorium Rijksbrandweeracademie. De RBA heeft het opleiden van nieuwe officieren tot taak, alsmede het verzorgen van applicatiecursussen. Ook leidt de RBA op voor kaderfuncties in de te vernieuwen rampenbestrijdingsorganisatie, die inmiddels bij de brandweer is gevoegd na sluiting van de Stafschool Bescherming Bevolking per 1 januari 1984. Het BB-onderwijs- en oefencomplex in Gelderland worden in 1987 officieel aan de RBA toegevoegd. De RBA wordt op 1 januari 1996 opgeheven in verband met het samengaan van de RBA en de SBOiN in het Nederlands Instituut voor Brandweer en Rampenbestrijding (NIBRA).
Geschiedenis van het archiefbeheer
De verwerving van het archief
Het archief is krachtens bepalingen van de Archiefwet overgebracht.
Inhoud en structuur van het archief
2.04
Selectie en vernietiging
Voor de selectie werd gebruik gemaakt van het 'Basis Selectie Document (BSD, versie 2004) deelbeleidsterrein brandweerzorg, rampenbestrijding en crisisbeheersing vanaf 1952', en van de lijst met 'algemene handelingen' vastgesteld in het werkoverleg d.d. 24 februari 1998 van de afdeling Bronverwerving en Toezicht van het Algemeen Rijksarchief.
De .07/.08-gedeelten zijn bewerkt aan de hand van de 'Lijst houdende opgaaf van voor vernietiging in aanmerking komende stukken in de archieven van het ministerie van Binnenlandse Zaken en in de archieven van de onder dat ministerie ressorterende commissies en ambtenaren, d.d. 25 januari 1961, nr. C61/U138 en 24 maart 1961, nr. 80163, aangevuld en nieuw ingedeeld d.d. 14 juli 1967.
Het te vernietigen bestand is, na verkregen toestemming, afgevoerd naar KNP BT Paper Recycling te Apeldoorn en daar op de gebruikelijke manier vernietigd.
Ordening van het archief
Het archief is allereerst ingedeeld naar beleidsterrein. Met een beleidsterrein wordt bedoeld een afgebakend onderwerp van overheidsbemoeienis, in dit geval dus "Brandweerzorg, rampenbestrijding en crisisbeheersing".
Vervolgens is het archief onderverdeeld naar handeling. Per handeling zijn de beschrijvingen van de dossiers vermeld. Een handeling wordt verricht door een actor ter uitvoering van een taak, of op grond van een wettelijke bevoegdheid. Een actor is een overheidsinstelling die bevoegd is zelfstandig op te treden (bijvoorbeeld een minister) binnen het beleidsterrein. Op een beleidsterrein treden meerdere actoren handelend op.
Aanwijzingen voor de gebruiker
Openbaarheidsbeperkingen
Volledig openbaar.
Materiële beperkingen
Andere toegang
Het archief was aanvankelijk beschreven in de Institutionele Toegang: 5.049.5036 - Institutionele Toegang op de gegevensbestanden met betrekking tot het beleidsterrein Brandweerzorg, rampenbestrijding en crisisbeheersing over de periode 1945-1994 (1996).
Aanvraaginstructie
Openbare archiefstukken kunnen online worden aangevraagd en gereserveerd. U kunt dit ook via de terminals in de studiezaal van het Nationaal Archief doen. Om te kunnen reserveren dient u de volgende stappen te volgen:
U maakt een profiel aan op www.gahetna.nl, en logt vervolgens in
Via de archiefinventaris (alleen de beschrijvingen met rode nummers) selecteert u het gewenste archiefstuk door op de knop 'Reserveren' te klikken
In het volgende scherm geeft u aan op welke dag u het archiefstuk wilt inzien
Indien u zich bevindt in de studiezaal en een tafelnummer heeft ontvangen kunt u dit nummer vermelden. Als u geen tafelnummer heeft kunt u tafelnummer 777 laten staan
Vervolgens bevestigt u uw reservering door deze te versturen.
Verwant materiaal
Beschikbaarheid van kopieën
Beschrijving van de series en archiefbestanddelen
- Brandweerzorg, rampenbestrijding en crisisbeheersing, zorgdrager minister van Binnenlandse Zaken en Koninkrijksrelaties 1945-, 049
  - Het desgevraagd of uit eigen beweging adviseren van de minister van Binnenlandse Zaken over aangelegenheden betreffende de Rijksbrandweeracademie in het algemeen en de opleidingen aan de academie in het bijzonder, met name over: - de vorm en de inhoud van de opleidingen en de onderwijs- en vormingsactiviteiten die door de academie verzorgd worden. - de criteria die gehanteerd worden voor toelating van personen tot de academie en hun rechtspositie. - de benoeming en het ontslag van de directeur, de adjunct-directeur en het hoofd sector officiersopleiding. 1981-1995, 608
    Actor: Curatorium Rijksbrandweeracademie
    Grondslag: Brandweerwet 1985, art. 18.a.1.
    Besluit Curatorium Rijksbrandweeracademie 1989, art. 2.
    Product: Advies.
    - Vergaderstukken., 1982-1989; 2-12; -1.784.382.06
      - 01e-04e vergadering, 1982-1983, 5
      - 05e-11e vergadering, 1983-1984, 4; pak
      - 12e-14e vergadering, 1985, 6
      - 15e-17e vergadering, 1985-1986, 7; pak
      - 18e vergadering, 1986, 10; pak
      - 19e-21e vergadering, 1986, 11; pak
      - 22e-25e vergadering, 1986-1987, 12; pak
      - 26e-28e vergadering, 1987, 8; pak
      - 29e-30e vergadering, 1988, 9; pak
      - 31e-35e vergadering, 1988-1989, 2; pak
      - 36e-38e vergadering, 1989, 3
  - Het uitbrengen van het jaarverslag over de werkzaamheden van het Curatorium Rijksbrandweeracademie en van de Rijksbrandweeracademie, aan de minister van Binnenlandse Zaken. 1981-1995, 609
    Grondslag: Besluit Curatorium Rijksbrandweeracademie 1989, art. 4.
    Product: Jaarverslag.
    - Jaarverslagen Rijksbrandweeracademie 1989 en 1991., 1990-1992; 13